#### **PROFIL**

Z zamiłowaniem poświecam sie dziedzinie informatyki. Stale poszukuje sposobów na rozwój moich umiejętności, zarówno poprzez formalną edukację, jak i praktyczne doświadczenie. Praca w radiu umożliwiła mi rozwinięcie zdolności technicznych i zdobycie cennego doświadczenia interpersonalnego. Moim priorytetem jest stałe dążenie do rozwoju zawodowego. Jestem zaangażowany w poszerzanie swojej wiedzy i umiejętności, aby móc sprostać wyzwaniom dynamicznie zmieniającego się świata technologii.

#### **KONTAKT**



**\( 780 135 856** 



kamilkostka6@gmail.com



A Łagów, 26-704 Przyłęk



in linkedin.com/in/kamilkostka



(#) kamil-kostka-cv.web.app

#### **JEZYKI OBCE**

Angielski – B2 Niemiecki – A2 Rosyjski – A1

### **CERTYFIKATY**

- IT Essentials: PC Hardware and Software.
- CCNAv7: Introduction to Networks.
- NDG Introduction to Linux I course.
- Tworzenie I obróbka obrazów w programie Adobe Photoshop.
- Goethe-Zertifikat A1 Start Deutsch.

#### **HOBBY**

Nowe technologie Nauka języków obcych Ekonomia i finanse Piłka nożna Uczenie innych

# KAMIL KOSTKA

#### **WYKSZTAŁCENIE**

#### Politechnika Lubelska

2022 - obecnie

Informatyka, studia inżynierskie, niestacjonarne.

#### Zespół Szkół Technicznych w Puławach

2018 - 2022

**Technik Informatyk** - ukończone z wyróżnieniem. Zdane egzaminy zawodowe informatyczne EE.08 i EE.09.

## DOŚWIADCZENIE ZAWODOWE

#### Sii - Junior Software Engineer

Marzec 2024 - Obecnie

Administrowanie Google Cloud Platform. Zarządzanie dostępem, rolami i grupami (IAM). Monitorowanie i kontrola statusów aplikacji. Obsługa BigQuery. Zarządzanie Google Marketing Platform, obejmujące Google Analytics i Google Tag Manager. Zapewnienie bezpieczeństwa organizacji.

#### Radio Impuls - Informatyk, specjalista ds. technicznych

Grudzień 2022 – Marzec 2024

Programowanie emisji radia i reklam. Montaż nagrań do emisji radiowej. Administrowanie stronami internetowymi. Przygotowywanie grafik. Administracja siecią. Zarządzanie zabezpieczeniami oraz uprawnieniami. Dbanie o stan techniczny urządzeń: naprawa oraz konserwacja. Przygotowywanie raportów za pomocą Google Analytics.

#### Solid Security - Asystent przedstawiciela handlowego

Czerwiec 2022 – Listopad 2022

Przygotowywanie dokumentacji, kosztorysów i raportów. Obsługa posprzedażowa. Analiza rynku i konkurencji. Lokalny marketing i promocja.

# Wojewódzki Zarząd Melioracji i Urządzeń Wodnych w Puławach – Informatyk

Lipiec 2020

Konfigurowanie sprzętu i oprogramowania. Utrzymywanie infrastruktury sieciowej. Diagnozowanie i naprawa urządzeń. Wsparcie techniczne.

## **UMIEJĘTNOŚCI**

- Windows, Windows Server, Linux, Linux Server.
- Programowanie, tworzenie i administrowanie stronami internetowymi -HTML, CSS, JavaScript oraz WordPress.
- Bazy danych MySQL, PostgreSQL, MariaDB.
- Programy graficzne GIMP oraz Photoshop.
- Bezpieczeństwo informatyczne uwierzytelnianie, szyfrowanie, zarządzanie dostępem.
- Pakiet Microsoft Office Excel, Word, PowerPoint.
- Google Analytics.
- Montaż i eksploatacja urządzeń peryferyjnych i sieci.
- Prawo jazdy kat. B.
- Współpraca z ludźmi i komunikatywność.
- Dobra organizacja pracy oraz odpowiedzialność.
- Skuteczne przekazywanie wiedzy innym.